臺灣高等法院刑事判決
108年度上訴字第3482號
上  訴  人  臺灣桃園地方檢察署檢察官
上  訴  人  
即  被  告  廖世權  




被      告  陳建全  


            蕭勝彥  



            于恩霖  




上列上訴人因被告等違反護照條例案件，不服臺灣桃園地方法院
107年度訴字第955號，中華民國108年8 月22日第一審判決（起
訴案號：臺灣桃園地方檢察署106年度偵字第8949號），提起上
訴，本院判決如下：
    主  文
原判決關於丙○○部分撤銷。
丙○○無罪。
其他上訴駁回。
    犯罪事實
一、乙○○於民國103年9月26日前某時向甲○○（業經原審以105年
    度簡字第256號判決判處拘役30日確定）及丁○○表示欲購買
    多本護照，並表示欲以1本新臺幣（下同）1萬元之代價收購
    ，甲○○及丁○○則表示將蒐購護照再轉賣予乙○○，嗣乙○○、甲○○基於將護照交付他人以供他人冒名使用之犯意，分別為下
    列行為：
  ㈠於103 年8 月間某日，甲○○在桃園市○○區○○街00巷00號陳新
    哲住處內向陳新哲表示欲收購其所有之中華民國護照，陳新
    哲聞此遂基於將護照交付他人以供他人冒名使用之不確定故
    意，旋即在上址將其所申辦之如附表編號A 所示中華民國護
    照（下稱A 護照）以3000 元代價出售予甲○○。
  ㈡於103 年9 月26日前某時，甲○○未經丙○○之同意，在桃園市○○區○○路000號丙○○經營工廠內，將丙○○放在抽屜裡如附表編
    號B 所示護照（下稱B 護照）拿走，甲○○於103 年9 月底某
    日，在桃園市○○區○○000巷00號丙○○所經營之工廠內將A 、B
     護照連同自身所申辦如附表編號D 所示護照（下稱D 護照
    ）交付予乙○○，再由乙○○基於將護照交付他人以供他人冒名
    使用之犯意，將其中B 、D 護照交付予真實姓名年籍不詳之
    人，以供他人冒名使用。
  ㈢嗣真實姓名年籍不詳之人在不詳時、地，將B 護照上丙○○之
    中英文姓名、出生年均予以變造（變造後之姓名為徐世權）
    ，並換貼他人相片，並將D 護照上甲○○之出生年、性別、國
    民身分證統一編號均予以變造，並換貼他人相片。後西班牙
    馬德里國際機場警察局於103 年9 月26日查獲B 、D 護照遭
    人變造欲持以自該國搭機前往愛爾蘭，乃轉知外交部領事局
    ，始循線查悉上情。
二、案經內政部移民署北區事務大隊桃園市專勤隊報告臺灣桃園
    地方檢察署（下稱桃園地檢）檢察官偵查起訴。
    理  由
壹、有罪部分： 
甲、程序方面：
一、按刑事訴訟法第159條第1項雖規定，被告以外之人於審判外
    之言詞或書面陳述，除法律有規定外，不得作為證據。惟同
    法第159條之5第1、2項已規定，經當事人於審判程序同意作
    為證據，法院審酌該言詞陳述或書面陳述作成時之情況，認
    為適當者，亦得為證據。又當事人、代理人或辯護人於法院
    調查證據時，知有第159條第1項不得為證據之情形，而未於
    言詞辯論終結前聲明異議者，視為有前項之同意（指同條第
    1項之同意作為證據），此乃第159條第1項所容許，得作為
    證據之例外規定之一。本案所據以認定被告犯罪事實之供述
    證據，檢察官及被告於言詞辯論終結前，均未就上開證據主
    張有刑事訴訟法第159條第1項不得為證據之情形，本院復審
    酌各該證據作成時並無違法及證明力明顯過低之瑕疵等情況
    ，認為適當，是未爭執之供述證據，具有證據能力。
二、本案資以認定犯罪事實之非供述證據，均與本案事實具有自
    然關聯性，且核屬書證、物證性質，又無事證足認有違背法
    定程式或經偽造、變造所取得等證據排除之情事，復經本院
    依刑事訴訟法第164條、第165條踐行物證、書證之調查程序
    ，檢察官及被告對證據能力均未爭執，具有證據能力。
乙、實體方面：
一、認定犯罪事實之依據及理由：
    被告乙○○於本院審理時不到庭，惟其於原審矢口否認有違反
    護照條例犯行，辯稱：伊並沒有取得A、B、D護照云云。然
    查：B、D護照分別為丙○○及甲○○所申辦，嗣於103年間遭人
    冒用並於西班牙機場查獲等情，有護照申請書、中華民國護
    照遺失申報表、護照及外交部領事事務局103年12月3日領一
    字第1036604385號函在卷可稽（見6195號他字卷第5至12頁
    ），此部分事實，足堪認定。再被告乙○○於103年間向甲○○
    及丁○○表示欲蒐集或購買多本護照，並表示欲以1本1萬元之
    代價收購，嗣被告甲○○將A、B、D護照交予乙○○等情，業據
    證人甲○○於警詢及偵查中證述（見6195號他字卷第23至24頁
    ，8949號偵字卷第150頁反面至第151頁），及於原審審理中
    證稱：「（你在103年間是否有從事收購護照？你當時為什
    麼要收購護照？）有，乙○○說要收護照，乙○○說收到護照會
    有錢可以拿，我當時需要用到錢」、「（你有跟陳新哲收購
    護照，那陳新哲的護照（指A護照）你有交給乙○○嗎？）有
    」、「（依照方才你的陳述及本案起訴書，你有收購陳新哲
    的護照，拿了一本丙○○的護照（指B護照），以及你自己的
    護照（指D護照）共三本。這三本護照你有交給乙○○嗎？）
    有。（你是在何時何地交給乙○○的？）在丙○○的工廠」、「
    （剛剛依照詰問的過程，你總共交了三本護照給乙○○，你是
    一次給還是分次給？）一次給三本」、「（你所稱的乙○○就
    是今天在庭的被告乙○○嗎？）是」等語明確（見原審955號
    訴字卷第144頁反面至第146頁反面）。又被告乙○○自承與甲○○並無仇恨嫌隙，證人甲○○要無設詞誣陷被告乙○○之動機，
    且B、D護照嗣後確有遭人冒用並於西班牙機場查獲，足以補
    強證人甲○○上開證述可信性。因此，足認甲○○有將A、B、D
    護照交予被告乙○○，被告乙○○嗣後再將B、D護照交付不詳之
    人以供他人冒名使用甚明，是被告乙○○上開所辯自不足採。
    本案事證明確，被告乙○○犯行堪以認定。
二、論罪科刑：
  ㈠被告乙○○行為後，護照條例業於104 年6 月10日公布修正，
    並於105 年1 月1 日生效施行，修正前護照條例第24條第3 
    項規定：「將護照交付他人或謊報遺失以供他人冒名使用者
    ，處五年以下有期徒刑、拘役或科或併科新臺幣十萬元以下
    罰金」。修正後移列為第31條第1 款規定：「有下列情形之
    一者，處五年以下有期徒刑、拘役或科或併科新臺幣五十萬
    元以下罰金：一、將護照交付他人或謊報遺失以供他人冒名
    使用」。另增訂護照條例第29條第1 款規定：「買賣護照，
    足以生損害於公眾或他人者，處一年以上七年以下有期徒刑
    ，得併科新臺幣七十萬元以下罰金」。經比較修正前後新舊
    法，修正前護照條例第24條第3 項規定之法定本刑較輕，且
    未設如修正後護照條例第29條第1款買賣護照之加重規定，
    是修正後新法並未較有利於上開被告，依刑法第2 條第1 項
    前段規定，應適用其等行為時即修正前護照條例第24條第3 
    項之規定。
  ㈡按修正前護照條例第24條第3 項之罪，所規定之「以供他人
    冒名使用」，係就動機目的所規定之主觀意思要件，凡將護
    照交付他人或謊報遺失，其目的在供他人冒名使用者，即成
    立該罪，不以果已冒名使用為必要。核被告乙○○所為，係犯
    修正前護照條例第24條第3 項將護照交付他人以供冒名使用
    罪。乙○○係以收購等方式取得他人護照，並未涉及侵害財產
    法益之犯罪，而一次交付2 本護照供他人冒名使用，係侵害
    國家對護照管理之正確性法益，應僅成立一罪。另檢察官未
    舉證證明被告乙○○於收受A 護照後，有將A 護照交付他人供
    冒名使用，此部分原應為無罪之諭知，惟公訴意旨認此部分
    與前開有罪部分為一罪關係，爰不另為無罪之諭知。
  ㈢被告乙○○前因㈠偽造文書等案件，經本院以100年度聲字第407
    4號裁定應執行有期徒刑 7月，又因㈡偽造文書等案件，經臺
    灣新北地方法院以100 年度聲字第5906號裁定應執行有期徒
    刑1 年2 月，接續執行於101 年7 月16日縮刑期滿執行完畢
    ，復因㈢違反護照條例案件，經判處罪刑確定，再經原審以1
    02 年度聲字第844 號裁定，將上開㈡、㈢案件合併定應執行
    刑為有期徒刑1 年6 月確定，並於102 年5 月14日易科罰金
    執行完畢，有本院被告前案紀錄表可稽，被告於有期徒刑執
    行完畢後，5 年以內故意再犯本案有期徒刑以上之罪，為累
    犯，並衡酌上開前案與本案犯罪之類型、態樣、手段、所侵
    害法益、責任非難程度及犯罪時間，再斟酌被告所反應之人
    格特性，暨權衡各罪之法律目的、罪刑相當原則及相關刑事
    政策，並依司法院釋字第775 號解釋意旨為整體評價裁量後
    ，尚不生被告以累犯所處之刑罰超過其所應負擔罪責，人身
    自由因此遭受過苛侵害之情形，依刑法第47條第1 項之規定
    加重其刑。
三、沒收說明：
    A 護照係陳新哲交付甲○○，再交付予被告乙○○，固係供被告
    乙○○犯罪所用之物，但未扣案，且下落不明，為免將來執行
    困難，不予宣告沒收。另B 、D 護照雖係供被告乙○○犯罪所
    用之物，然B 護照業經註銷，有外交部103 年12月3 日外授
    領一字第1036605870號函在卷可稽（見8949號偵字卷第64頁
    ），而上開B 、D 護照業遭乙○○交付他人供冒名使用，已非
    被告乙○○所有，亦不予宣告沒收。
貳、無罪部分：
一、公訴意旨略以：
  ㈠被告丁○○部分：被告丁○○基於與甲○○、乙○○共同將護照交付
    他人以供他人冒名使用之不確定犯意聯絡，於103 年間，由
    甲○○收購取得A 、B 護照，丁○○收購取得如附表編號C所示
    護照（下稱C 護照），嗣甲○○於103 年9 月中旬某日將A 、
    B 護照連同D 護照交付予乙○○，丁○○則於不詳時、地將C 護
    照交付予乙○○，再由乙○○將A 、B 、C 、D 護照交付予真實
    姓名年籍不詳之人，供他人冒名使用。因認被告丁○○涉共同
    犯修正前護照條例第24條第3 項交付護照供冒名使用罪嫌云
    云。
  ㈡被告甲○○部分：被告甲○○基於與丁○○、乙○○共同將護照交付
    他人以供他人冒名使用之不確定犯意聯絡，由丁○○於不詳時
    、地將C 護照交付予乙○○，再由乙○○將C 護照交付予真實姓
    名年籍不詳之人，供他人冒名使用。因認被告甲○○涉共同犯
    修正前護照條例第24條第3 項交付護照供冒名使用罪嫌云云
    。
  ㈢被告丙○○部分：被告乙○○於103年9月26日前某時向被告丙○○
    表示欲以1本1萬元之代價收購護照，丙○○基於與乙○○多年友
    誼當場向乙○○表示願無償提供其護照供冒名使用，於103年9
    月26日前某時，丙○○基於與甲○○共同將護照交付他人以供他
    人冒名使用之不確定故意，在桃園市○○區○○路000巷00號自
    身經營工廠內，先將其所申辦B 護照交予甲○○，要求甲○○轉
    交予乙○○。因認被告丙○○涉共同犯修正前護照條例第24條第
    3 項交付護照供冒名使用罪嫌云云。
二、按犯罪事實應依證據認定之，無證據不得認定犯罪事實；不
    能證明被告犯罪者或其行為不罰者，應諭知無罪之判決，刑
    事訴訟法第154 條第2 項及第301 條第1 項前段分別定有明
    文。次按認定不利於被告之事實，須依積極證據，苟積極證
    據不足為不利於被告事實之認定時，即應為有利於被告之認
    定，更不必有何有利之證據；又事實之認定，應憑證據，如
    未能發現相當證據，或證據不足以證明，自不能以推測或擬
    制之方法，以為裁判基礎。而刑事訴訟法上所謂認定犯罪事
    實之積極證據，係指適合於被告犯罪事實認定之積極證據而
    言，雖不以直接證據為限，間接證據亦包括在內；然而無論
    直接或間接證據，其為訴訟上之證明，須於通常一般之人均
    不致有所懷疑，而得確信其為真實之程度者，始得據為有罪
    之認定，倘其證明尚未達到此一程度，而有合理之懷疑存在
    時，致使無從形成有罪之確信，根據「罪證有疑，利於被告
    」之證據法則，即不得遽為不利被告之認定，最高法院30年
    上字第816 號、29年上字第3105號、30年上字第1831號、40
    年台上字第86號及76年台上字第4986號等判例意旨參照。
三、公訴意旨認被告甲○○、丁○○、丙○○涉有上開犯行，係以被告
    甲○○、丁○○、丙○○之供述、證人黃彥昆之證述、外交部領事
    事務局函及護照申請書等證據，為其主要論據。惟訊據被告
    甲○○、丁○○、丙○○均堅決否認此部分涉有何違反護照條例犯
    行，被告甲○○辯稱：伊是賣護照予乙○○等語；被告丁○○辯稱
    ：伊沒有收到C 護照等語；被告丙○○辯稱：伊沒有交付B 護
    照予甲○○或乙○○等語。經查：
  被告丁○○部分：
  ㈠被告丁○○於103 年9 月間收取黃彥昆之國民身分證及大頭照
    等資料，嗣被告丁○○以上開物品代為申辦C 護照，後即由被
    告丁○○代為領取上開護照等情，已見前述，此部分事實，堪
    信為真實。
  ㈡被告丁○○雖有領取C 護照，惟被告乙○○於警詢、偵訊及原審
    審理中均否認有要求被告丁○○收購護照等語（見8949號偵字
    卷第11頁、第135 頁，原審955 號訴字卷第157 頁反面），
    則被告丁○○有無將C 護照交付被告乙○○即有疑義。又證人甲○○雖於警詢時證稱：「（丁○○總共收購護照數量為何？於何
    時何地交給何人？當時還有何人在場？）最少有2 、3本，
    實際數量我不清楚。時間我不清楚只記得在我之後，一樣在
    桃園市○○區○○路000 巷00號，一樣放在丙○○的辦公桌抽屜內
    ，現場有我和丙○○及丁○○在場。（你與丁○○收購並放在丙○○
    的辦公桌抽屜內之中華民國護照後續交於何人？現場有何人
    在場？）交給乙○○」等語（見8949號偵卷第35頁反面），但
    上開證述所指之被告丁○○放置之2 、3本護照，並無法特定
    其中包括C 護照，自難依上開證述逕認被告丁○○已將C 護照
    交予被告乙○○，且檢察官未舉證證明被告丁○○於收受上開C 
    護照後，有將C 護照交予被告乙○○之事實，卷內亦無C 護照
    業遭他人冒名使用之證據，自難認被告丁○○已將C 護照交付
    予被告乙○○以供他人冒名使用，遑論被告乙○○有將C 護照交
    付不詳之人以供他人冒名使用。
  ㈢關於「共犯」一詞，在學理上有「任意共犯」與「必要共犯
    」之分，前者指一般原得由一人單獨完成犯罪而由二人以上
    共同實行者，當然為共同正犯；後者係指須有二人以上之參
    與實行始能成立之犯罪，依其性質，尚可分為「聚合犯」與
    「對向犯」，其二人以上朝同一目標共同參與犯罪之實行者
    ，謂之「聚合犯」，如刑法分則之公然聚眾施強暴、脅迫罪
    、參與犯罪結社罪、輪姦罪等是，數人之間有犯意聯絡與行
    為分擔，仍屬共同正犯之範疇，至於「對向犯」則係二個或
    二個以上之行為者，彼此相互對立之意思經合致而成立之犯
    罪，如賄賂、賭博、重婚等罪均屬之，因行為者各有其目的
    ，各就其行為負責，彼此之間無所謂犯意之聯絡或行為之分
    擔，本質上並非共同正犯（最高法院98年度台上字第3185號
    判決要旨參照）。被告丁○○係為獲取自己利益而向黃彥昆收
    購護照，而檢察官並未舉證被告丁○○、乙○○間就被告乙○○如
    何出售及交付其所蒐集及購買護照予上游等情有何討論或謀
    議，亦未舉證被告甲○○、丁○○間就各自蒐集或購買護照部分
    有何討論或謀議，則被告丁○○與被告乙○○間係處於買賣雙方
    之對向關係甚明，因此，依上開說明，就被告乙○○將A 、B 
    、D 護照交付予真實姓名年籍不詳之人部分犯行自無犯意聯
    絡或行為分擔。
  ㈣綜上所述，檢察官前揭所舉之各項證據方法，尚無法證明被
    告丁○○有公訴人此部分所指之共犯違反護照條例之犯行。從
    而，揆諸前開規定及說明，此部分犯罪既屬不能證明，自應
    對被告丁○○為無罪判決之諭知。
  ㈤另被告丁○○雖有取得C 護照，然既無證據證明被告丁○○涉有
    前開交付護照供他人冒名使用之犯行，即不能認定C 護照係
    供被告丁○○犯罪所用之物或犯罪所得，且C 護照亦非違禁物
    ，自不予宣告沒收。
  被告甲○○部分：
  ㈠檢察官並未舉證證明被告丁○○於收受上開C 護照後，有將C 
    護照交予被告乙○○之事實，且卷內亦無C 護照業遭他人冒名
    使用之證據，自難認被告丁○○已將C 護照交付予被告乙○○以
    供他人冒名使用之犯行，遑論被告乙○○有將C 護照交付不詳
    之人以供他人冒名使用，則被告乙○○既無將C 護照交予不詳
    之人以供他人冒名使用之行為，即難認被告甲○○有與被告乙○○、丁○○共犯將C 護照交付他人以供他人冒名使用之犯行。
  ㈡檢察官所提出之證據，尚不能證明被告甲○○有此部分之共犯
    違反護照條例之犯行。是此部分犯罪既屬不能證明，即應對
    被告甲○○為無罪之判決。
  被告丙○○部分：
  ㈠B 護照由被告丙○○申領，嗣遭人冒用並於西班牙機場查獲，
    外交部嗣將B 護照註銷等情，為被告丙○○所不爭執，並有護
    照申請書、中華民國護照遺失申報表及外交部103 年12月3 
    日外授領一字第1036605870號函在卷可稽（見6195號他字卷
    第10至12頁，8949號偵字卷第64頁），堪信為真實。
  ㈡證人即被告甲○○固於警詢及偵查中均證稱：「當時是由乙○○
    要丙○○幫忙找中華民國護照」、「他（指丙○○）的護照一樣
    交給乙○○」、「丙○○的部分是透過我將護照交給乙○○」、「
    丙○○就提供他的護照放在上開工廠抽屜裡，就在我拿護照當
    天，我當時把我的跟陳新哲的護照都放在那裡，我再一起拿
    給乙○○」云云（見6195號他字卷第23至24頁，8949號偵字卷
    第150 頁反面至第151 頁）。但於原審審理時則證稱：「（
    你有向丙○○收購護照嗎？）沒有，當時我是在丙○○的工廠上
    班，因為我都會去取派工單，所以我知道丙○○的護照是放在
    他抽屜裡，我從他抽屜裡把他護照拿走，沒有經過他的同意
    」、「（你於警詢陳述是乙○○找丙○○，最後再找你收購護照
    ，當時還有丁○○在場，對此有何意見？）這段說法是我編出
    來的。（你為什麼要編出這樣的內容？）當時跟丙○○不愉快
    。（你跟丙○○不愉快的事情是什麼？）之前他派工的工作都
    是我在處理，工人都我在帶，他突然找一批人來突然要把我
    們這一批人換掉。（你為何要把丁○○扯出來？）因為丙○○那
    時候找的工人就是找丁○○那邊的」等語（見原審955 號訴字
    卷第145 至146 頁），顯見證人甲○○前後證述不一，是其於
    警詢及偵查中之證述是否屬實，已有疑義。是被告甲○○於警
    詢及偵查中之證述既有瑕疵，在無其他補强證據足資佐證其
    於警詢及偵查中之證述為真實，尚難遽採為不利於被告丙○○
    之認定。
  ㈢綜上所述，檢察官所提出之證據，尚不能證明被告丙○○有共
    犯違反護照條例之犯行，其犯罪既不能證明，即應為被告丙○○無罪之判決。
參、上訴之判斷 ：
一、原判決撤銷改判部分（被告丙○○部分）：
    原審認被告丙○○犯違反護照條例罪，事證明確，據以論罪科
    刑，固非無見。然經本院審理結果，認檢察官所提出之證據
    ，不足以證明被告丙○○犯罪，應為其無罪之判決，是被告丙○○否認犯罪提起上訴，為有理由，應由本院將原判決關於被
    告丙○○部分撤銷，諭知其無罪之判決。
二、上訴駁回部分（被告乙○○、丁○○、甲○○部分）：
    本院審理結果，認原審以被告乙○○犯罪事證明確，適用104
    年6 月10日修正前護照條例第24條第3 項，刑法第2條第1項
    前段、第2項、第47條第1項、第41條第1項前段之規定，以
    被告乙○○之責任為基礎，並斟酌刑法第57條各款所列事項等
    一切情狀，於判決內詳述其理由，判決：「乙○○犯交付護照
    供冒名使用罪，處有期徒刑陸月，如易科罰金，以新臺幣壹
    仟元折算壹日」；另認原審對被告丁○○、甲○○交付黃彥昆護
    照部分為無罪之判決，已於原判決詳細論述其理由，核其認
    定事實、適用法律或量刑，均為妥適。檢察官以原審對被告
    乙○○量刑過輕，對被告丁○○應有將黃彥昆申辦之C護照交付
    被告乙○○，被告甲○○應有將 C護照交付被告乙○○，應為有罪
    之判決，而原審判決被告丁○○、甲○○無罪，尚有未洽。然查
    ：被告乙○○前犯交付護照供他人使用罪，經原審法院判處有
    期徒刑四月，有該院100年度簡字第883號判決書在卷可稽，
    而本案原審已依累犯加重量處被告乙○○有期徒刑六月，核其
    量刑並無過輕情形。另原審判決被告丁○○、甲○○無罪部分，
    已於原判決內詳細論述其理由，是檢察官上訴意旨所指各節
    ，係就原審採證認事適法職權行使及原判決已明白論斷之事
    項，再為事實或法律上爭執，為無理由，應予駁回。
三、被告乙○○經合法傳喚，無正當之理由不到庭，得不待其  陳
    述，逕行判決。 
據上論斷，應依刑事訴訟法第364條、第368條、第369條第1項前
段、第371條、第301條第1項，判決如主文。
本案經檢察官許祥珍到庭執行職務。
中    華    民    國    109   年    1     月    9     日
                  刑事第八庭  審判長法  官  陳世宗
                                    法  官  呂寧莉
                                    法  官  周明鴻
以上正本證明與原本無異。
被告丙○○、丁○○、甲○○不得上訴。
被告乙○○、檢察官如不服本判決，應於收受送達後10日向本院提
出上訴書狀，其未敘述上訴之理由者，並得於提起上訴後10日內
向本院補提理由書(均須按他造當事人之人數附繕本)「切勿逕送
上級法院」。惟檢察官就本院維持原審無罪判決部分提起上訴，
須受刑事妥速審判法第9條限制。
刑事妥速審判法第9條：
除前條情形外，第二審法院維持第一審所為無罪判決，提起上訴
之理由，以下列事項為限：
一、判決所適用之法令牴觸憲法。
二、判決違背司法院解釋。
三、判決違背判例。
刑事訴訟法第377條至第379條、第393條第1款之規定，於前項案
件之審理，不適用之。
                                    書記官  謝雪紅
中    華    民    國    109   年    1     月    9     日
附錄：本案論罪科刑法條全文
104年6月10日修正前護照條例第24條
偽造、變造護照足以生損害於公眾或他人者，處5年以下有期徒
刑，併科新臺幣50萬元以下罰金。
行使前項文書者，亦同。
將護照交付他人或謊報遺失以供他人冒名使用者，處5年以下有
期徒刑、拘役或科或併科新臺幣10萬元以下罰金。
附表：
編號 護照所有人 護照號碼 發照日期 備註 A 陳新哲 000000000 101.3.28 6195號他字卷第32頁 B 丙○○ 000000000 101.12.25 已註銷 6195號他字卷第10至12頁、8949號偵字卷第64頁 C 黃彥昆 000000000 103.8.29 6195號他字卷第43頁 D 甲○○ 000000000 103.8.8 6195號他字卷第8至9頁